臺灣桃園地方法院刑事判決
110年度簡上字第414號
公  訴  人  臺灣桃園地方檢察署檢察官
上  訴  人
即  被  告  曾昱傑（原名曾紹沂）




上列上訴人即被告因妨害公務案件，不服本院於民國110年7 月1
2日所為之110 年度審簡字第340號第一審刑事簡易判決（起訴案
號:110 年度偵字第4856號，本院受理案號：110 年度審易字第3
91 號）而提起上訴，本院管轄之第二審合議庭判決如下：
    主          文
原判決撤銷。
曾昱傑共同犯妨害公務執行罪，累犯，處拘役伍拾玖日，如易科
罰金，以新臺幣壹仟元折算壹日。
    犯罪事實及理由
一、本案經本院合議庭審理結果，認原審所認定被告即上訴人曾
    昱傑之本案犯罪事實、所採用之證據、論罪(原審雖未及比
    較刑法第140條第1項之修正，惟因比較新舊法結果，應適用
    修正前之規定，故結論並無不同，自無庸因漏未比較新舊法
    而予以撤銷原判決)並無違誤，且被告於上訴審亦未爭執原
    審上開事項之認定，是除就證據部分增列「和解書（簡上卷
    第15頁）、被告曾昱傑於本院之自白（簡上卷第89頁）」，
    補充說明新舊法比較為「被告行為後，刑法第140條規定業
    於111年1月12日修正公布，並自同年月14日起生效施行。修
    正前刑法第140條第1項法定刑原為『6月以下有期徒刑、拘役
    或3千元以下罰金』。修正後刑法第140條法定刑則為『1年以
    下有期徒刑、拘役或10萬元以下罰金』（修正後原刑法第140
    條第2項刪除），經比較新舊法之結果，修正後既已提高法
    定刑，自應以修正前刑法第140條第1項規定較有利於被告，
    依刑法第2條第1項前段規定，即應適用修正施行前刑法第14
    0條第1項規定」外，上開事項均引用如附件原審刑事簡易判
    決書所載。
二、被告上訴意旨以：被告與警員林佑叡已達成和解，請求從輕
    量刑等語。
三、撤銷原判決之理由：
  ㈠被告與警員林佑叡達成和解，此有和解書在卷可稽（簡上卷
    第15頁），被告於原審判決後將和解書提出至本院，此為被
    告量刑之有利事項，並為原審判決時所不及審酌，本院認為
    此情節已足動搖原審判決量刑之基礎，則被告以此為由，上
    訴請求撤銷原判決，為有理由，應由本院將原判決撤銷。
  ㈡爰以行為人責任為基礎，審酌被告於公共場所酒後叫囂，於
    警員執行公權力職務時，漠視國家公權力，恣意以侮辱性穢
    語謾罵警員，復對警員以施加強暴，破壞國家法紀執行之尊
    嚴，亦危害公務員之人身安全及公務之執行，對於公務員依
    法執行職務之威信、尊嚴造成相當程度之負面影響，所為應
    予非難；衡酌被告犯後於原審、本院審理中均坦承犯行之態
    度，以及被告已與警員成立和解，兼衡其自述之教育程度及
    家庭經濟狀況等一切情狀，量處如主文所示之刑，並諭知易
    科罰金之折算標準。
據上論斷，應依刑事訴訟法第455 條之1 第1 項、第3 項、第36
9 條第1 項前段、第364 條、第299 條第1 項前段、第373 條，
判決如主文。
本案經檢察官吳佳美提起公訴，檢察官劉仲慧到庭執行職務，本
院改以簡易判決處刑，上訴後由檢察官林欣怡到庭執行職務。
中　　華　　民　　國　　111 　年　　5 　　月　　11　　日
                  刑事第四庭  審判長法  官  黃柏嘉
                                    法  官  涂偉俊
                                    法  官  張家豪 
以上正本證明與原本無異。
不得上訴。
                                    書記官  蔡宗豪
中　　華　　民　　國　　111 　年　　5 　　月　　12　　日
附錄本案論罪科刑依據之法條：
修正前中華民國刑法第135 條第1 項：
對於公務員依法執行職務時，施強暴脅迫者，處3 年以下有期徒
刑、拘役或9 千元以下罰金。
中華民國刑法第140 條第1 項：
於公務員依法執行職務時，當場侮辱，或對於其依法執行之職務
公然侮辱者，處6 月以下有期徒刑、拘役或3 千元以下罰金。

附件：
臺灣桃園地方法院刑事簡易判決
                                    110年度審簡字第340號
公　訴　人　臺灣桃園地方檢察署檢察官
被　　　告　蔡澄均　男　民國00年0月00日生
                    身分證統一編號：Z000000000號 
                    住桃園市○○區○○路00巷00號
被　　　告  曾昱傑（原名曾紹沂）
                    男　民國00年00月00日生
                    身分證統一編號：Z000000000號 
                    住桃園市○○區○○路○段000巷0○0號
                    居桃園市○○區○○路○段000巷00號
上列被告因妨害公務案件，經檢察官提起公訴（110 年度偵字第
4856號），被告於本院準備程序時自白犯罪（110 年度審易字第
391 號），本院認為宜以簡易判決處刑，爰不經通常審判程序，
逕以簡易判決處刑如下：
    主  文
蔡澄均共同犯妨害公務執行罪，處有期徒刑貳月，如易科罰金，
以新臺幣壹仟元折算壹日。
曾昱傑共同犯妨害公務執行罪，累犯，處有期徒刑參月，如易科
罰金，以新臺幣壹仟元折算壹日。
    事實及理由
一、曾昱傑前因妨害自由案件，經本院以105 年度訴字第207 號
    判處無罪，上訴後，經臺灣高等法院以107 年度上訴字第18
    8 號撤銷原判決，改判處有期徒刑5 月，再上訴後，經最高
    法院以107 年度台上字第2460號駁回上訴確定，於民國107
    年11月7 日易科罰金執行完畢（於本案構成累犯）。詎其仍
    不知悔改，與蔡澄均於109 年12月27日凌晨1 時40分許，在
    桃園市○○區○○路0 號「錢櫃KTV 」酒後叫囂，嗣桃園市政府
    警察局桃園分局武陵派出所著制服警員林佑叡接獲報後前往
    處理，於同日凌晨1 時46分許，在上述地址，曾昱傑、蔡澄
    均明知警員林佑叡係依法執行職務之公務員，正對渠2人執
    行身分盤查職務，2 人心生不滿，竟共同基於侮辱公務員、
    妨害公務之犯意聯絡，2 人當場分別對執行職務之員警林佑
    叡出言侮辱稱：「你媽機掰，你進來呀」、「機掰」等語，
    並出手架住警員林佑叡，接著曾昱傑撥打林佑叡眼鏡並將林
    佑叡推出電梯外，且持續追打林佑叡，並將林佑叡壓制在櫃
    台前，蔡澄均亦推擠林佑叡並將其眼鏡打掉，足以貶損警員
    林佑叡之人格及以強暴方式妨害其執行公務，造成林佑叡左
    手拇指挫傷、左邊眼鏡鏡片毀損（傷害、毀損部分未據告訴
    ）。
二、證據清單：
  ㈠被告蔡澄均、曾昱傑於警詢、偵訊及本院準備程序時之自白
    。
  ㈡員警職務報告、現場錄音譯文、密錄器影像光碟、監視錄影
    翻拍照片、被害人受傷及受損照片。
三、新舊法比較：按行為後法律有變更者，適用行為時之法律，
    但行為後之法律有利於行為人者，適用最有利於行為人之法
    律，刑法第2條第1 項定有明文。查被告2 人行為後，刑法
    第135 條第1項規定業於110 年1 月20日修正公布，並於同
    年月22日生效施行。修正前刑法第135 條第1 項規定：「對
    於公務員依法執行職務時，施強暴脅迫者，處3 年以下有期
    徒刑、拘役或9000元以下罰金。」修正後刑法第135 條第1 
    項則規定：「對於公務員依法執行職務時，施強暴脅迫者，
    處3 年以下有期徒刑、拘役或30萬元以下罰金。」經比較其
    新、舊法結果，修正後刑法第135 條第1 項之規定，顯不利
    於被告，本件應適用行為時即修正前刑法第135 條第1 項規
    定論處，合先敘明。
四、論罪科刑：
  ㈠核被告2 人所為，均分別係犯刑法第140 條第1 項前段之侮
    辱公務員罪、修正前刑法第135 條第1 項之妨害公務執行罪
    。又被告2 人以一行為觸犯上開2 罪名，為想像競合犯，應
    依刑法第55條規定，從一重之妨害公務執行罪處斷。
  ㈡被告2 人間就上開犯行，均有犯意聯絡及行為分擔，均應論
    以共同正犯。
  ㈢被告曾昱傑有事實欄所示科刑及執行紀錄，有臺灣高等法院
    被告前案紀錄表在卷可考，其受徒刑之執行完畢，5 年以內
    故意再犯本案有期徒刑以上之罪，為累犯。且於犯妨害自由
    罪執行完畢後，再犯上述妨害公務執行罪，足見其惡性及對
    刑罰反應力薄弱，應依刑法第47條第1 項規定，加重其最低
    本刑（司法院大法官會議釋字第775 號解釋意旨參照）。
  ㈣爰審酌被告2 人因於公共場所酒後叫囂，於警員執行公權力
    職務時，漠視國家公權力，恣意以事實欄一所示之侮辱性穢
    語謾罵警員，復對警員以事實欄一所載之方式施加強暴，破
    壞國家法紀執行之尊嚴，亦危害公務員之人身安全及公務之
    執行，對於公務員依法執行職務之威信、尊嚴造成相當程度
    之負面影響，所為應予非難。又考量其等2 人犯後均坦承犯
    行，犯後態度尚可，兼衡其等2 人犯罪之動機、目的、手段
    、情節、所造成之損害等一切情狀，分別量處如主文所示之
    刑，並均諭知易科罰金之折算標準。
五、應適用之法條：依刑事訴訟法第449 條第2 項、第3 項、第
    454 條第1 項，修正前刑法第135 條第1 項，刑法第2 條第
    1 項前段、第28條、第55條、第140 條第1 項、第47條第1 
    項、第41條第1項前段，刑法施行法第1 條之1 第1 項，逕
    以簡易判決處刑如主文。
六、如不服本判決，應於判決送達後20日內，向本院提出上訴狀
    ，上訴本院合議庭。
中　　華　　民　　國　 110　　年　　7 　　月　　12　　日
                    刑事審查庭    法  官  呂曾達
以上正本證明與原本無異。
如不服本判決，應於判決送達後20日內向本院提出上訴狀（應附
繕本）。
                                  書記官　楊淨雲
中　　華　　民　　國　 110　　年　　7 　　月　　12　　日
附錄本案論罪科刑依據之法條：
修正前中華民國刑法第135 條第1 項：
對於公務員依法執行職務時，施強暴脅迫者，處3 年以下有期徒
刑、拘役或9 千元以下罰金。
中華民國刑法第140 條第1 項：
於公務員依法執行職務時，當場侮辱，或對於其依法執行之職務
公然侮辱者，處6 月以下有期徒刑、拘役或3 千元以下罰金。